臺灣高等法院刑事判決　　　　　　　　　　　　　九十一年度上易字第二０一０號
　　上　訴　人
　　即　被　告　乙○○
右上訴人因竊盜等案件，不服臺灣桃園地方法院九十一年度易字第四四一號，中華民
國九十一年四月二十九日第一審判決（起訴案號：臺灣桃園地方法院檢察署九十年度
偵字第一九六０九號、第一九九七七號），提起上訴，本院判決如左：
    主  文
上訴駁回。
    事  實
一、乙○○曾於民國（下同）八十二年間因竊盜案件，經本院於八十二年七月二十九
    日判處有期徒刑六月，緩刑三年確定。竟不知悔改，基於意圖為自己不法所有之
    概括犯意，連續於九十年十一月九日下午一時許、翌日上午十一時許及同日十一
    時五十分許，分別在桃園縣蘆竹鄉○○○路○段一號前及同鄉○○村○○路○段
    十七巷八號前，持其所有客觀上對人之生命、身體具危險性足以充當兇器之鐵鎚
    一支，分別打破甲○○所有之車號ＬＳ─六六四三號自小客車之車窗（此部份毀
    損未據告訴）、丙○○所有之車號ＮＲ─一五一０號自小客車之車窗及彭若涵所
    有之車號三Ｂ─一○一九號（起訴書誤植為３ＢＨＶ─二八二九號）自小客車之
    車窗後，並侵入前揭車輛內，分別竊取甲○○所有手提電腦一臺（含充電器一個
    ）、軟碟七片、Ｖ八攝影機一臺，丙○○所有黑色皮包一只、彭若涵所有黑色皮
    包一只及內含現金新臺幣（下同）一千元、汽、機車駕照、國民身分證、健保卡
    共五枚、臺灣銀行、新竹國際商業銀行、土地銀行、彰化銀行提款卡各一枚、誠
    泰銀行信用卡一枚之藍色牛仔小皮包一只得手。嗣於九十年十一月十三日下午四
    時五十分許，在桃園縣蘆竹鄉○○路○段十七巷八號停車場旁為警盤檢，在其所
    駕駛之車號Ｇ七－○○二七號自用小客車之後行李廂內查獲前開甲○○所有手提
    電腦一臺（含充電器一個）、軟碟七片、Ｖ八攝影機一臺，始查悉上情，並扣得
    乙○○所有供犯罪所用之鐵鎚一支。
二、案經丙○○、彭若涵訴由桃園縣警察局大園分局報請臺灣桃園地方法院檢察署檢
    察官偵查聲請簡易判決處刑，經原審法院改依通常程序審判。
    理  由
一、右揭犯罪事實，業據被告乙○○於偵審中供認不諱，核與被害人甲○○、丙○○
    、彭若涵分別於警訊或原審審理時指訴之情節相符，並有被害人彭若涵、甲○○
    簽具之贓物認領保管單二紙（見偵字第一九六０九號卷第十頁、偵字第一九九七
    七號卷第九頁）、所竊物品及犯罪工具照片六張（見偵字第一九六０九號卷第十
    一、十二頁）等附卷可稽，並有鐵鎚一支扣案可資佐證（見偵字第一九六０九號
    卷第十五頁），足認被告之自白與事實相符。是本件事證明確，被告竊盜、毀損
    犯行，洵堪認定。
二、核被告乙○○所為，係犯刑法第三百二十一條第一項第三款之加重竊盜罪及刑法
    第三百五十四條之毀損他人一般物品罪。被告先後多次竊盜犯行間，先後二次毀
    損犯行間，各時間緊接，所犯罪名各相同，顯係各出於概括之犯意為之，均為連
    續犯，應分別依刑法第五十六條之規定論以一罪，並加重其刑。又被告所犯加重
    竊盜罪與毀損罪間，有方法結果之牽連關係，為牽連犯，應從一重以加重竊盜罪
    處斷。原審法院適用刑法第五十六條、第三百二十一條第一項第三款、第三百五
    十四條、第五十五條、第三十八條第一項第二款，罰金罰鍰提高標準條例第一條
    前段，審酌被告犯罪之動機、目的、手段，及其前開品性、生活狀況、智識程度
    、犯罪所生之損害，及犯罪後坦承犯行態度良好等一切情狀，量處有期徒刑九月
    ，並說明扣案鐵鎚一支，為被告乙○○所有，業據其供明在卷，且供犯本件所用
    之物，應依法宣告沒收。經核認事用法均無不合，量刑亦屬允當。被告上訴意旨
    指原審量刑過重，並未諭知緩刑云云，係就原審法院適法量刑範圍裁量權為爭執
    ，上訴屬無理由，應予駁回。
據上論斷，應依刑事訴訟法第三百六十八條，判決如主文。
本案經檢察官王安明到庭執行職務。
中      華      民      國    九十一    年      八      月    二十二    日
                              台灣高等法院刑事第七庭
                                  審判長法  官  蘇  隆  惠
                                        法  官  林  瑞  斌
                                        法  官  施  俊  堯
右正本證明與原本無異。
不得上訴。
                                        書記官  周  素  秋
中      華      民      國     九十一   年      八      月    二十二    日
附錄：本案論罪科刑法條全文
刑法第三百二十一條
犯竊盜罪而有左列情形之一者，處六月以上五年以下有期徒刑：
一、於夜間侵入住宅或有人居住之建築物、船艦或隱匿其內而犯之者。
二、毀越門扇、牆垣或其他安全設備而犯之者。
三、攜帶兇器而犯之者。
四、結夥三人以上而犯之者。
五、乘火災、水災或其他災害之際而犯之者。
六、在車站或埠頭而犯之者。
刑法第三百五十四條
毀棄、損壞前二條以外之他人之物或致令不堪用，足以生損害於公眾或他人者，處二
年以下有期徒刑、拘役或五百元以下罰金。
